臺灣臺南地方法院民事判決
110年度簡上字第15號
上  訴  人  林子晴  
被上訴人    廖介聲  



上列當事人間請求侵權行為損害賠償事件，上訴人對於民國109
年12月16日本院簡易庭109年度南簡字第1539號第一審簡易判決
提起上訴，本院於110年4月15日言詞辯論終結，判決如下：
    主  文
上訴駁回。
上訴費用新臺幣壹仟伍佰元由上訴人負擔。
    事實及理由
一、上訴人主張：
　  被上訴人前為大樓管理員，上訴人為被上訴人所管理之大樓
    住戶，被上訴人因不滿上訴人於大樓住戶會議中之發言，竟
    基於恐嚇之犯意，於民國109年4月13日晚上11時13分許，前
    往上訴人住處，試圖開啟及敲打該處大門，並嗆問其為何於
    住戶會議中亂說話，以「你給我出來，你還想在這住嗎」等
    語恫嚇上訴人，致上訴人心生畏懼，上訴人因被上訴人上開
    行為，精神受有重大痛苦，原判決審酌精神慰撫金只有新臺
    幣（下同）2萬元恐不足以彌補上訴人精神上之痛苦。上訴
    聲明為：㈠原判決不利於上訴人部分廢棄，㈡被上訴人應再給
    付上訴人6萬元，及自109年8月4日起至清償日止，至清償日
    止，按年息百分之5計算之利息。
二、被上訴人則以：
　  伊因上訴人不斷對伊提起刑事、民事訴訟，已經長達半年以
    上沒有工作，並需求助於身心科醫生。原審判決被上訴人應
    給付上訴人精神慰撫金亦無理由等語，資為抗辯。聲明：請
    求駁回上訴。
三、兩造不爭執事項：　　
　㈠被上訴人前為大樓管理員，為上訴人所管理之大樓住戶，被
    上訴人因不滿上訴人於大樓住戶會議中之發言，於109年4月
    13日晚上11時13分許，前往上訴人住處，試圖開啟及敲打該
    處大門，並向上訴人詢問為何於住戶會議中亂說話，另向上
    訴人告稱「你給我出來，你還想在這住嗎」等語。
　㈡被上訴人因前開行為涉犯恐嚇危安罪，經臺灣臺南地方檢察
    署提起公訴，由本院刑事庭以109年度簡字第2342號審理，
    已於109年6月23日判決被上訴人拘役30日，並得易科罰金在
    案，惟被上訴人已對前開刑事案件提起上訴，經本院109年
    度簡上字第299號上訴駁回。
四、得心證之理由：
  ㈠因故意或過失，不法侵害他人之權利者，負損害賠償責任；
    不法侵害他人之身體、健康、名譽、自由、信用、隱私、貞
    操，或不法侵害其他人格法益而情節重大者，被害人雖非財
    產上之損害，亦得請求賠償相當之金額，民法第184條第1項
    前段、第195條第1項前段定有明文。又所謂恐嚇，指凡一切
    言語、舉動足以使人生畏怖心者均屬之，而該言語、舉動是
    否足以使人生畏怖心，應依社會一般觀念衡量；如以明確而
    具體不法加害生命、財產、名譽、自由等人格法益之表示，
    而此不法之表示，在客觀上一般人皆認足以構成威脅，致接
    受表示者之生活狀態陷於危險不安之境，即屬惡害之通知，
    堪認為恐嚇。
  ㈡本件上訴人主張被上訴人因不滿上訴人於大樓住戶會議中之
    發言，於109年4月13日晚上11時13分許，前往上訴人住處，
    試圖開啟及敲打該處大門，並向上訴人詢問為何於住戶會議
    中亂說話，另向上訴人告稱「你給我出來，你還想在這住嗎
    」一節，為被上訴人所不爭執，堪認上訴人上開主張為真實
    。而被上訴人向上訴人稱「你給我出來，你還想在這住嗎」
    等語，以社會大眾之認知，係屬具有濃厚警告、威嚇意味，
    足已傳達將加害他人身體、生命之惡害，客觀上已足使上訴
    人心生畏怖，核已不法侵害上訴人之人格法益，自可認定上
    訴人因此受有精神上之痛苦且情節重大。是上訴人主張其精
    神上因此受有損害，依上開規定請求被上訴人賠償其所受非
    財產上之損害即精神慰撫金，係屬有據。
　㈢被害人受有非財產上損害，請求加害人賠償相當金額之慰撫
    金時，法院對於慰撫金之量定，應斟酌實際加害情形、所造
    成之影響、被害人痛苦程度、兩造之身分、地位、經濟情形
    及其他各種狀況，以核定相當之數額。本件審酌上訴人大學
    畢業，已婚，有2名小孩，目前擔任室內設計公司負責人；
    被上訴人高職畢業、未婚，於物業管理公司工作，業據兩造
    於原審審理時陳述明確（見原審卷第55頁）。並經原審調取
    兩造稅務電子閘門財產所得調件明細表各1份可參，是以兩
    造上開身分、地位、經濟狀況、上訴人所受損害之程度、本
    件發生之原因暨一切情狀，認上訴人請求非財產上損害以2
    萬元為適當。
五、從而，上訴人依侵權行為之法律關係，請求被上訴人賠償非
    財產上損害2萬元，及自109年8月4日起至清償日止，按週年
    利率百分之5計算之利息，為有理由，應予准許；逾此部分
    之請求，為無理由，應予駁回。原審就上開不應准許部分，
    為上訴人敗訴之判決，核無不合。上訴意旨指摘原判決此部
    分不當，求予廢棄改判，為無理由，應予駁回。
六、據上論結，本件上訴為無理由，依民事訴訟法第436條之1第
    3項、第449條第1項、第78條，判決如主文。
中　　華　　民　　國　　110 　年　　 4　　月　　29　　日
        民事第四庭    審判長法　官　施介元
                            法　官　許育菱
                            法　官　葉淑儀
以上正本係照原本作成。
本判決不得上訴。 
中　　華　　民　　國　　110 　年　　 4　　月　　29　　日
                           書記官　許榮成